臺灣屏東地方法院刑事判決
111年度簡上字第8號
上  訴  人  
即  被  告  林秋月


上列被告因傷害案件，不服本院110年度簡字第1724號，中華民
國110年12月15日第一審刑事簡易判決（起訴案號：109年度調偵
字第631號），提起上訴，本院管轄之第二審合議庭判決如下：
    主      文
上訴駁回。
林秋月緩刑貳年。
    事實及理由
一、第二審判決書，得引用第一審判決書所記載之事實、證據及
    理由，對案情重要事項第一審未予論述，或於第二審提出有
    利於被告之證據或辯解不予採納者，應補充記載其理由。刑
    事訴訟法第373條定有明文。又對於簡易判決有不服者，得
    上訴於管轄之第二審地方法院合議庭，並準用第三編第一章
    及第二章除第361條以外之規定，觀之刑事訴訟法第455條之
    1第1項、第3項亦明。
二、本案經本院合議庭審理結果，認原審以上訴人即被告林秋月
    （下稱被告）係犯刑法第277條第1項之傷害罪，並判處被告
    拘役20日，如易科罰金，以新臺幣1,000元折算1日。經核原
    審認事用法，俱無違誤，量刑亦以行為人之責任為基礎，審
    酌刑法第57條各款所列情形，為科刑輕重標準之綜合考量，
    堪認允洽，應予維持，除證據部分補充被告於本院審理時之
    自白，理由部分補充論述證據能力、駁回上訴及宣告緩刑之
    理由，餘均引用本院第一審刑事簡易判決書及該刑事簡易判
    決書引用之臺灣屏東地方檢察署檢察官起訴書記載之犯罪事
    實、證據及理由（如附件）。
三、檢察官及被告於本院上訴審就本判決所引用之傳聞證據，均
    明示同意有證據能力，本院認此等傳聞證據之取得均具備任
    意性、合法性，其內容與本件待證事實具有關聯性，合於一
    般證據之採證基本條件，以之作為證據，均屬適當，依刑事
    訴訟法第159條之5第1項規定，皆有證據能力。
四、駁回上訴之理由：
　　被告上訴意旨略以：原審判處拘役20日，尚嫌稍重，請斟酌
    從輕量刑，並宣告緩刑等語。惟按量刑係法院就繫屬個案犯
    罪之整體評價，為事實審法院得依職權自由裁量之事項。量
    刑判斷當否之準據，應就判決之整體觀察為綜合考量，不可
    摭拾其中片段，遽予評斷。即就個案量刑審酌之情狀為整體
    綜合之觀察，苟係以行為人之責任為基礎，並已斟酌刑法第
    57條各款所列情狀，基於刑罰目的性之考量、刑事政策之取
    向，以及行為人刑罰感應力之衡量等因素為之觀察，倘其刑
    之量定並未逾越公平正義之精神，客觀上亦不生量刑畸重之
    裁量權濫用，自不得任意指摘為違法。又在同一犯罪事實與
    情節，如別無其他加重或減輕之原因，下級審法院量定之刑
    ，亦無過重或失輕之不當情形，則上級審法院對下級審法院
    之職權行使，原則上應予尊重（最高法院85年度台上字第24
    46號判決、106年度台上字第1930號判決意旨參照）。經查
    ，原審以本案事證明確，認被告係犯刑法第277條第1項之傷
    害罪，該罪之法定刑為「五年以下有期徒刑、拘役或五十萬
    元以下罰金」，原審並審酌被告與告訴人程燕芳發生糾紛，
    不思以理性方式解決，且被告自陳無力賠償，迄未與告訴人
    達成和解或賠償告訴人分毫，所為實應非難。惟念被告並無
    任何經法院論罪科刑之前科紀錄，素行尚佳，又被告雖曾否
    認犯行，然於原審準備程序時終能坦認，兼衡被告自陳之學
    識程度及家庭、經濟狀況等一切情狀，判處前開刑罰及諭知
    易科罰金之折算標準。經核原審在法定量刑範圍內為刑之量
    定，並諭知易科罰金之折算標準，原審並以前開等情及刑法
    第57條所列各款情形，為其量刑責任之基礎，已兼顧相關有
    利與不利之科刑資料，詳予審酌並具體說明量刑之理由，要
    無逾越法定刑度，或濫用自由裁量權限之違法或罪刑顯不相
    當之處，罰當其罪，被告上訴意旨仍執前詞，對於原審量刑
    職權之適法行使指摘欠當，並無理由，應予駁回。
五、被告未曾因故意犯罪受有期徒刑以上刑之宣告，有臺灣高等
    法院被告前案紀錄表1份在卷可按，本院考量被告係因與告
    訴人起爭執後，遭告訴人掌摑始踢傷告訴人等情，業經證人
    即在場目擊者詹淑惠於偵訊時結稱：林秋月與程燕芳因地下
    錢莊的事情起爭執，後來林秋月先罵程燕芳後，程燕芳掌摑
    林秋月，林秋月即用腳反踢程燕芳等語綦詳（見調偵卷第21
    頁）。是以，被告既非先主動攻擊告訴人，諒係因遭告訴人
    掌摑後，一時衝動、短於思慮而犯本案，動機非惡，至被告
    雖迄未與告訴人和解，然被告未能與告訴人和解，實係囿於
    被告本身資力不足，並非被告無意彌補其對告訴人所造成之
    損害，況稽之被告於偵查中即已撤回其對告訴人之告訴（見
    偵卷第29頁），堪信被告確有意與告訴人修好，且被告對其
    本案犯行亦已坦認不諱，顯知自省，是依被告之智識程度、
    犯罪情節及犯後態度觀之，堪信被告經此偵、審程序及科刑
    教訓，當能知所警惕，信無再犯之虞，本院因認被告所受刑
    之宣告，以暫不執行為適當，爰依刑法第74條第1項第1款之
    規定，併予宣告緩刑2年，以勵自新。
據上論斷，應依刑事訴訟法第455條之1第1項、第3項、第368條
、第373條，刑法第74條第1項第2款，判決如主文。
本案經檢察官吳紀忠提起公訴，檢察官廖維中到庭執行職務。
中　　華　　民　　國　　111 　年　　4 　　月　　25　　日

                  刑事第四庭  法  官 黃柏霖
　　　　　　　　　
　　　　　　　　　            法  官 李宛臻
　　　　　　　　　            
　　　　　　　　　            法  官 錢毓華
以上正本證明與原本無異。
不得上訴。
中　　華　　民　　國　　111 　年　　4 　　月　　26　　日
                              書記官 黃振法
附錄本案論罪科刑法條：刑法第277條第1項。
傷害人之身體或健康者，處五年以下有期徒刑、拘役或五十萬元
以下罰金。
附件：臺灣屏東地方法院刑事簡易判決110年度簡字第1724號1份
      。
––––––––––––––––––––––––––––
【附件】

臺灣屏東地方法院刑事簡易判決　　　
                                     110年度簡字第1724號
公　訴　人　臺灣屏東地方檢察署檢察官
被　　　告　林秋月　

上列被告因傷害案件，經檢察官提起公訴（109 年度調偵字第63
1 號），嗣被告於本院準備程序時自白犯罪（110 年度訴字第29
2 號），本院認為宜以簡易判決處刑，爰不依通常審判程序，逕
以簡易判決處刑如下：
    主      文
林秋月犯傷害罪，處拘役貳拾日，如易科罰金，以新臺幣壹仟元
折算壹日。
    事實及理由
一、本案犯罪事實及證據，除增列「林秋月於本院準備程序時之
    自白」為證據外，其餘均引用起訴書所載（如附件）。
二、論罪科刑：
  ㈠核被告林秋月所為，係犯刑法第277 條第1 項傷害罪。
  ㈡爰以行為人之責任為基礎，審酌被告與告訴人程燕芳發生糾
    紛，竟不思以理性方式解決，反而對告訴人暴力相向，造成
    告訴人左膝挫傷，侵害告訴人身體法益，且被告自陳並無資
    力賠償告訴人等語（本院卷第144 頁），故被告並未與告訴
    人達成和解或賠償告訴人分毫，所為實應非難。惟念其並無
    任何經法院論罪科刑之前科紀錄，此有臺灣高等法院被告前
    案紀錄表在卷可憑，素行尚佳，被告雖曾否認犯行，於準備
    程序時終能坦認，兼衡其自陳之學識程度及家庭、經濟狀況
    （因事涉個人隱私故不揭露，詳如本院卷第145 頁）等一切
    情狀，量處如主文所示之刑，並諭知如主文所示之易科罰金
    折算標準。
三、依刑事訴訟法第449 條第2 項、第454 條第2 項，刑法第27
    7 條第1 項、第41條第1 項前段，刑法施行法第1 條之1 第
    1 項，逕以簡易判決處刑如主文。
四、如不服本判決，應於判決書送達之日起20日內，以書狀敘述
    理由（需附繕本），向本院提出上訴。
本案經檢察官吳紀忠提起公訴，檢察官潘國威到庭執行職務。
中　　華　　民　　國　 110　　年　　12　　月　　15　　日
                      簡易庭    法  官  粘凱庭
以上正本證明與原本無異。
如不服本判決，得於判決書送達之日起20日內，以書狀敘述理由
，向本庭提出上訴。
中　　華　　民　　國　 110　　年　　12　　月　　16　　日
                                書記官  李家維
附錄本案論罪科刑法條全文：
中華民國刑法第277條
傷害人之身體或健康者，處五年以下有期徒刑、拘役或五十萬元
以下罰金。
犯前項之罪，因而致人於死者，處無期徒刑或七年以上有期徒刑
；致重傷者，處三年以上十年以下有期徒刑。
附件：
臺灣屏東地方檢察署檢察官起訴書
                                    109年度調偵字第631號
    被　　　告　林秋月
上列被告因傷害案件，業經偵查終結，認應提起公訴，茲將犯罪
事實及證據並所犯法條分敘如下：
        犯罪事實
一、林秋月（涉犯妨害名譽罪嫌部分，另為不起訴處分）於民國
    109 年5 月11日下午1 時許，在其位於屏東縣○○鄉○○巷
    000 號租屋處，與程燕芳（涉犯傷害罪嫌部分，另為不起訴
    處分）因故發生爭執，林秋月竟基於傷害之犯意，用腳踢程
    燕芳，致程燕芳受有左膝挫傷等傷害。嗣經程燕芳報警處理
    ，始悉上情。
二、案經程燕芳訴由屏東縣政府警察局內埔分局報告偵辦。
        證據並所犯法條
一、證據清單及待證事實：
編號 證據名稱 待證事實 1 被告林秋月於警詢及偵查中之供述。 被告坦承於上開時地，用腳頂告訴人程燕芳之事實。 2 證人即告訴人程燕芳於警詢及偵查中之證述。 全部犯罪事實。 3 證人詹淑惠於警詢及偵查中之證述。 全部犯罪事實。 4 偵查報告、高雄榮民總醫院屏東分院之診斷證明書及現場照片。 全部犯罪事實。 
二、核被告所為，係犯刑法第277條第1項之傷害罪嫌。
三、依刑事訴訟法第251條第1項提起公訴。
    此　致
臺灣屏東地方法院中　　華　　民　　國　 110　　年　　4 　
　月　　11　　日檢察官  吳紀忠